臺灣臺北地方法院民事裁定
110年度勞小上字第9號
上  訴  人  賀琬婷  
被 上訴 人  廿一世紀數位科技股份有限公司

法定代理人  周以明   
上列當事人間請求損害賠償事件，上訴人對於民國110年8月18日
本院110年度勞小字第13號第一審判決提起上訴，本院裁定如下
：
    主      文
上訴及追加之訴均駁回。
第二審訴訟費用新臺幣壹仟伍佰元由上訴人負擔。
    理      由
一、按對於小額程序之第一審裁判之上訴，非以其違背法令為理
    由，不得為之，民事訴訟法第436條之24第2項定有明文。所
    謂判決違背法令係指判決不適用法規或適用不當者而言。且
    依同法第436條之25規定，上訴狀應記載上訴理由，並表明
    原判決所違背之法令及其具體內容，以及依訴訟資料可認為
    原判決有違背法令之具體事實，上訴狀或理由書如未依此項
    方法表明者，即難認為已對小額訴訟第一審判決之違背法令
    有具體之指摘，不得謂已合法表明上訴理由，其上訴均難認
    為合法。次按小額訴訟程序之當事人除有因原法院違背法令
    致未能提出者外，於第二審程序不得提出新攻擊或防禦方法
    ，民事訴訟法第436條之28亦有明文。再按小額訴訟程序當
    事人於第二審程序不得為訴之變更、追加或提起反訴，民事
    訴訟法第436條之27定有明文。
二、上訴意旨略以：依兩造員工聘僱合約書第2條「試用期間為3
    個月」，被上訴人自應予上訴人3個月試用期，且被上訴人
    既稱不需經驗，即應訓練、輔導員工3個月，並給予講義俾
    利員工上手，被上訴人以一面之詞稱上訴人能力不足，上訴
    人當日筆記遠強於上訴人之說詞；被上訴人以高標準要求低
    薪之新進員工，侵害其受訓3個月之權利，1日即將其解雇，
    乃蓄意羞辱欺騙眾多普通年輕人，應負損害賠償責任。並聲
    明：（一）原判決不利於上訴人部分應予廢棄。（二）被上
    訴人應給付上訴人新臺幣（下同）78,000元之損害賠償。
三、經查，上訴人上訴理由狀所載內容，均係就原審所為認定事
    實、取捨證據之職權行使予以爭執，核與判決違背法令情形
    有別，其並未具體指出原審判決有如何違背法令情事，更未
    指明原審判決所違反之法令條項或其內容以及依訴訟資料有
    何判決違背法令之具體事實，參諸前開說明，自難謂已合法
    表明上訴理由，其上訴自非合法。另上訴人請求被上訴人給
    付78,000元，超過原審請求及判決範圍部分，核屬於小額訴
    訟第二審程序所為訴之追加，揆諸上開規定，該追加部分為
    不合法，應併予駁回。
四、本件第二審訴訟費用，確定為如主文第2項所示之金額。
五、據上論結，本件上訴及追加之訴均不合法，依勞動事件法第
    15條、民事訴訟法第436條之32第1項、第2項、第444條第1
    項前段、第436條之19第1項、第95條、第78條，裁定如主文
    。
中　　華　　民　　國　　110 　年　　10　　月　　19　　日
                  勞動法庭    審判長法　官　方祥鴻 
　　　　　　　　　                  法  官  黃鈺純　 
　　　　　　　　　　　　　　　　　  法  官  陳裕涵
以上正本係照原本作成。
本裁定不得抗告。
中　　華　　民　　國　　110 　年　　10　　月　　19　　日
                                    書記官　林怡彣